【裁判字號】    90,上易,208
【裁判日期】    891208
【裁判案由】    竊盜
【裁判全文】
臺灣高等法院臺中分院刑事判決                      九十年度上易字第二八號
    上  訴  人
    即  被  告  甲○○
右上訴人因竊盜案件，不服臺灣南投地方法院中華民國八十九年十二月八日第一審判
決（民國八十九年度易字第四００號，起訴案號：臺灣南投地方法院檢察署民國八十
九年度偵字第一八一八號），提起上訴，本院判決如左：
    主  文
上訴駁回。
    事實及理由
一、本案經本院審理結果，認第一審判決之認事用法及量刑均無不當，應予維持，並
    引用第一審判決書該部分記載之事實、證據及理由（如附件）。
二、上訴人即被告（以下簡稱被告）甲○○在本院未提出其他有利之證據及辯解，其
    上訴意旨空言否認犯行而據以指摘原判決不當，為無理由，應予駁回。至被告係
    於八十九年五月十六日下午三時許為警查獲，惟原審判決誤載為同日二十時三十
    分許，此於被告之罪責尚不生影響，爰由本院併予更正之，附此敘明。
三、據上論斷，應依刑事訴訟法第三百七十三條、第三百六十八條判決如主文。
本案經檢察官丙○○到庭執行職務。
中       華       民       國   九  十    年     四      月    六       日
                                臺灣高等法院臺中分院刑事第十庭
                                      審判長法  官  林  照  明
                                            法  官  蕭  廣  政
                                            法  官  李  寶  堂
右正本證明與原本無異。
不得上訴。
                                            書記官  許  哲  禎
中       華       民       國   九  十    年     四      月    九       日
                                                                        Ｋ
附件：
臺灣南投地方法院刑事判決                          八十九年度易字第四號
    公  訴  人  臺灣南投地方法院檢察署檢察官
    被      告  甲○○  男四十三歲（民國○○○年○月○日生）
                        身分證統一編號：Ｂ一二七二四七九號
                        住台中市○區○○路五七八號七樓之六
                        居臺中市○○區○○路三段二四三巷二號六樓之六
                        （另案在台灣台中看守所羈押中）
右列被告因竊盜案件，經檢察官提起公訴（八十九年度偵字第一八一八號），本院判
決如左：
    主  文
甲○○毀越安全設備竊盜，累犯，處有期徒刑拾月。扣案之手套壹付沒收。
    事  實
一、甲○○曾於民國七十九年間因犯竊盜罪，經臺灣高等法院臺中分院以八十年度上
    訴字第四二七號判處有期徒刑四年，於八十一年十一月十四日確定，於八十六年
    五月十日假釋期滿執行完畢；詎其仍不知悔改，意圖為自己不法之所有，於八十
    九年五月十六日下午三時許，前往南投縣南投市○○○路四一號乙○○住處，以
    不明工具毀壞紗窗之安全設備後，再由紗窗攀爬踰越進入上開住宅（侵入住宅部
    分未據告訴），並戴上手套，在前址臥室梳妝台之抽屜內，竊得ＤＩＡＤＥＭ牌
    男女對錶二支，得手後將上開竊得之手錶藏置於身上離去，適於八十九年五月十
    六日二十時三十分許，在南投市○○○路七五號前，因行蹤可疑遭警盤查，而查
    悉上情，並在其身上查獲前開手錶二支、及行竊所用之手套一付。
二、案經南投縣警察局中興分局報請台灣南投地方法院檢察署檢察官偵查起訴。
    理  由
一、訊據被告甲○○矢口否認有何上開竊盜犯行，辯稱：查獲之手錶係伊於今年五月
    十日前往澳門旅遊時在路邊攤購得，並非伊所竊取云云。惟查，右開事實，業據
    被害人乙○○於警訊及偵查中指述綦詳，且有贓物認領保管單一紙、現場相片十
    張附卷足憑，此外，復有扣案之手套一付可資佐證，被告雖辯稱：伊當天係與朱
    姓友人相約於下午三點至南投光華國小附近打麻將云云，然參諸被告為警查獲時
    ，身上隨身攜帶工作手套一付，而衡諸常情，苟其確係與友人相約打麻將，理當
    無隨身攜帶工作手套之必要，且被告復始終無法供稱與之相約打麻將者之明確姓
    名、住址及電話等資料，以供本院詳查，且被告與朱姓友人既係相約於當日下午
    三點見面，而未獲會晤其友人，何以其竟在光華國小附近徘徊逗留至當日晚間八
    時三十分許仍未離去，此亦屬可疑，又被告身上所查獲之對錶二支，經互核其款
    式、型號，均與被害人乙○○之指述相符，且與其所留存之手錶外盒亦屬相容，
    有前開照片附卷可參，而該組遭竊之對錶，係被害人乙○○參加其所服務之財政
    部國有財產局台灣中區辦事處於八十八年度舉辦之員工摸彩時所獲得之獎品，亦
    有該處物品請購單、領用人名冊、及送貨單各一份在卷足稽，且被告衣服背部有
    紗窗痕跡，亦核與被害人上開住處紗窗遭人破壞之情形，並無違誤，再參諸被害
    人家中失竊時，被告既非本地人，卻適巧在其住處附近出沒等情，顯見被告上開
    所辯，係屬卸責之詞，未堪採信，本件罪證明確，其犯行堪以認定，應依法論科
    。
二、核被告甲○○所為，係犯刑法第三百二十一條第一項第二款之毀越安全設備竊盜
    罪；又被告於七十九年間因犯竊盜罪，經臺灣高等法院臺中分院以八十年度上
    訴字第四二七號判處有期徒刑四年，於八十一年十一月十四日確定，於八十六年
    五月十日假釋期滿執行完畢，有台灣南投地方法院檢察署刑案查註紀錄表一紙附
    卷足參，其於前案執行完畢後五年內，再犯本件有期徒刑以上之犯行，為累犯，
    應依刑法第四十七條之規定，依法加重其刑；爰審酌被告前有竊盜前科，仍不知
    謹慎自持之素行、犯罪之手段、目的、侵入住宅竊盜，危害居家安寧甚鉅、竊得
    財物之價值、犯後否認犯行之態度等一切情狀，量處如主文所示之刑。扣案之手
    套一付，係供被告竊盜犯罪之用，且在被告身上查獲，應為被告所有，爰依刑法
    二款之規定宣告沒收之。
據上論斷，應依刑事訴訟法第二百九十九條第一項前段，刑法第三百二十一條第一項
第二款、第四十七條、第三十八條第一項第二款，判決如主文。
本案經檢察官張曉雯到庭執行職務。
中      華     民     國      八十九     年      十二     月     八     日
                                    臺灣南投地方法院刑事庭
                                        法  官  吳  佳  薇
右正本證明與原本無異。
如不服本判決，應於判決送達後十日內向本院提出上訴狀( 應附繕本 )。「切勿逕送
上級法院」。
                                        書記官  鄭  智  文
中      華      民      國      八十九    年      十二    月    十一    日
「告訴人或被害人對於判決如有不服具備理由請求檢察官上訴者，其上訴期間之計算
係以檢察官收受判決正本之日期為準」
刑法第三百二十一條第一項第二款：
犯竊盜罪而有左列情形之一者，處六月以上五年以下有期徒刑：
二、毀越門扇、牆垣或其他安全設備而犯之者。
    第三十八條第一項第


司法院資訊處製作；財團法人民間司法改革基金會備份。
